臺灣臺中地方法院臺中簡易庭小額民事判決
110年度中小字第3325號
原      告  旺旺友聯產物保險股份有限公司

法定代理人  劉自明  
訴訟代理人  林語彤  
被      告  楊清雲  

上列當事人間請求損害賠償事件，本院於民國110年10月13日言
詞辯論終結，判決如下：
    主      文
被告應給付原告新臺幣17,611元，及自民國110年9月27日起至清
償日止，按週年利率5％計算之利息。
訴訟費用新臺幣1,000元由被告負擔。
本判決得假執行。
    爭執事項及理由要領
一、原告主張：被告於民國108年6月14日9時5分許，無照駕駛車
    牌號碼000-0000號自用小客貨車（下稱肇事車輛），沿臺中
    市南區文心南路由復興路往建國南路方向行駛，行經臺中市
    南區文心南路與復興北路交岔路口前時，因未注意車前狀況
    及保持兩車並行之安全間距，不慎碰撞原告所承保，訴外人
    彭巧意所有，並由訴外人李智謙所駕駛在肇事車輛同車道前
    方停等紅燈之車牌號碼0000-00號自用小客車(下稱系爭車輛
    )，造成系爭車輛受損，經送修復後，共計支出修理費用新
    臺幣（下同）40,679元（含零件費用25,631元、工資費用5,
    544元、烤漆費用9,504元），原告已依保險契約辦理出險理
    賠並扣除零件折舊後（按零件以超過5年計算折舊後為2,563
    元，元以下四捨五入），爰依保險法第53條第1項及民法侵
    權行為規定代位請求被告賠償上開損害等情，業據原告提出
    行車執照、估價單、收銀機統一發票、汽車險理賠計算書、
    賠償給付同意書等影本為證，並有臺中市政府警察局第三分
    局道路交通事故現場圖、道路交通事故調查報告表㈠、㈡、補
    充資料表、臺中市政府警察局道路交通事故初步分析研判表
    、暨車損照片共7幀等件在卷可稽；此外，被告對於原告主
    張之上開事實，已於相當時期受合法之通知，而於言詞辯論
    期日不到場，亦未提出準備書狀爭執，本院審酌前開證據，
    堪認原告前揭主張屬實。從而，原告依保險法第53條第1項
    及民法侵權行為之法律關係代位請求被告給付如主文第1項
    所示之金額及利息，為有理由，應予准許。
二、本件係適用小額程序所為被告敗訴之判決，應依職權宣告假
    執行；併於訴訟費用裁判同時，確定其費用額如主文第2項
    所示。
三、訴訟費用負擔及假執行宣告之依據：民事訴訟法第78條、第
    436條之19第1項、第436條之20。
中    華    民    國   110    年    10    月    20    日
                  臺灣臺中地方法院臺中簡易庭
                                  法  官  林士傑
以上為正本係照原本作成。
如不服本判決，應於送達後20日內，以判決違背法令為理由，向
本院提出上訴狀並表明上訴理由（上訴理由應表明一、原判決所
違背之法令及其具體內容；二、依訴訟資料可認為原判決有違背
法令之具體事實），如於本判決宣示後送達前提起上訴者，應於
判決送達後20日內補提上訴理由書（須附繕本）。
中    華    民    國   110    年    10    月    20    日
                                  書記官  楊均謙